臺灣高等法院臺中分院刑事裁定　
                                     111年度聲字第1155號
聲  請  人  臺灣高等檢察署臺中檢察分署檢察官       
受  刑  人  盧正威




上列聲請人因受刑人數罪併罰有二裁判以上，聲請定其應執行之
刑（聲請案號：111年度執聲字第520號），本院裁定如下：
    主  文
盧正威因犯如附表所示各罪所處之刑，有期徒刑部分應執行有期
徒刑貳年參月，如易科罰金，以新臺幣壹仟元折算壹日。
    理  由
一、聲請意旨略以：受刑人盧正威（下稱受刑人）因偽造有價證
    券等罪，先後經判決確定如附表。應依刑法第53條、第51條
    第5款規定，定其應執行之刑，及依刑法第41條第1項、第8
    項規定，諭知易科罰金之折算標準，爰依刑事訴訟法第477
    條第1項聲請裁定等語。　　　
二、按裁判確定前犯數罪者，併合處罰之；數罪併罰，有二裁判
    以上者，依第51條之規定，定其應執行之刑，刑法第50條第
    1項本文、第53條定有明文。又數罪併罰，分別宣告其罪之
    刑，如宣告多數有期徒刑者，於各刑中之最長期以上，各刑
    合併之刑期以下，定其刑期；但不得逾30年，刑法第51條第
    5款亦有明文；又犯最重本刑為5年以下有期徒刑以下之刑之
    罪，而受6月以下有期徒刑或拘役之宣告者，得以新臺幣1千
    元、2千元或3千元折算1日，易科罰金，刑法第41條第1項前
    段定有明文。次按法律上屬於自由裁量事項，尚非概無法律
    性之拘束，在法律上有其外部界限及內部界限。前者依法律
    之具體規定，使法院得以具體選擇為適當裁判，此為自由裁
    量之外部界限。後者法院為自由裁量時，應考量法律之目的
    ，法律秩序之理念所在，此為自由裁量之內部界限。法院為
    裁判時，二者均不得有所踰越。在數罪併罰而有二裁判以上
    ，應定其應執行刑之案件，法院所為刑之酌定，固屬自由裁
    量事項，然對於法律之內、外部界限，仍均應受其拘束（最
    高法院94年度台非字第21號判決意旨參照）。又按刑事訴訟
    法第370條第2項、第3項，已針對第二審上訴案件之定應執
    行之刑，明定有不利益變更禁止原則之適用，分屬不同案件
    之數罪併罰，倘一裁判宣告數罪之刑，曾經定其執行刑，再
    與其他裁判宣告之刑（或執行之刑）定其執行刑時，在法理
    上亦應同受此原則之拘束（最高法院103年度第14次刑事庭
    會議決議意旨參照），亦即另定之執行刑，其裁量所定之刑
    期，不得較重於前定之執行刑加計後裁判宣告之刑（或執行
    之刑）之總和（最高法院104年度台抗字第410號裁定意旨參
    照）。
三、復按被告所犯數罪有二裁判以上時，其所犯各罪是否合於數
    罪併罰規定，應以各裁判中最初判決確定者為基準，凡在該
    裁判確定前所犯之各罪，均應依刑法第50條、第51條規定，
    定其應執行之刑。數罪併罰案件之實體裁判確定後，即生實
    質之確定力，除因增加經另案判決確定合於數罪併罰之其他
    犯罪，或原定應執行刑之數罪中有部分犯罪，因非常上訴、
    再審程序而經撤銷改判，或有赦免、減刑等情形，致原裁判
    定刑之基礎已經變動，或其他客觀上有責罰顯不相當之特殊
    情形，為維護極重要之公共利益，而有另定應執行刑之必要
    者外，法院應受原確定裁定實質確定力之拘束。又定應執行
    刑，不僅攸關國家刑罰權之行使，於受刑人之權益亦有重大
    影響，除顯無必要或有急迫情形外，法院於裁定前，允宜予
    受刑人以言詞、書面或其他適當方式陳述意見之機會，程序
    保障更加周全（最高法院110年度台抗大字第489號裁定意旨
    參照）。
四、末按依刑法第48條應更定其刑者，或依刑法第53條及第54條
    應依刑法第51條第5 款至第7款之規定，定其應執行之刑者
    ，由該案犯罪事實最後判決之法院之檢察官，聲請該法院裁
    定之，刑事訴訟法第477條第1項亦定有明文。是數罪併罰之
    裁定，以該案之犯罪事實最後判決法院為管轄法院，倘檢察
    官誤向非管轄法院聲請定應執行刑，法院即應為駁回之裁定
    。又所謂該案犯罪事實最後判決之法院，係指最後審理事實
    諭知判決之法院而言，且以判決時為準，不問其判決確定之
    先後（最高法院104年度台非字第200號、102年度台抗字第8
    06號、85年度台抗字第289號裁定意旨參照）。　　
五、經查：
　㈠受刑人因犯偽造文書等罪，經臺灣臺北地方法院、臺灣高等
    法院、本院及最高法院分別判處如附表所示之刑，均經分別
    確定在案，有各該刑事判決及臺灣高等法院被告前案紀錄表
    在卷可稽。茲檢察官向最後事實審判決之本院聲請定受刑人
    應執行之刑，本院審核認聲請為正當，應定其應執行之刑。
　㈡受刑人所犯如附表編號1至2所示之2罪曾定應執行有期徒刑8
    月確定（臺灣臺北地方法院109年度訴緝字第9號判決）；如
    附表編號3至4所示之2罪曾定應執行有期徒刑7月確定（臺灣
    高等法院109年度上易字第1206號判決）；如附表編號7至8
    所示之2罪曾定應執行有期徒刑9月確定（本院110年度上訴
    字第1041號判決）。而附表編號1至2、3至4、7至8所示之罪
    與附表編號5及6所示之罪另定應執行刑，屬上開最高法院大
    法庭裁定意旨所指可重新定應執行刑之情況，尚不生抵觸原
    確定裁定實質確定力之問題。本院於裁定前，曾通知受刑人
    如對本件定應執行刑案件有意見欲表達，於文到5日內具狀
    陳述意見，受刑人則表示對此聲請無意見，惟其另有臺北地
    院109年度審簡字第2392號判決如易科罰金部分1年11月，並
    無於其上，請本院核查，有本院111中分高刑盈111聲1155字
    第004956號函、送達證書、收文資料及收狀資料查詢清單在
    卷可憑（見本院卷第151至164頁），及檢察官建請本院在有
    期徒刑6月以上、2年8月以下之範圍內裁量定刑，及考量刑
    罰邊際效應及受刑人所生痛苦程度、受刑人復歸社會之可能
    性，附表各罪之犯罪手段大致相同，侵害被害人財產法益及
    文書在社會上之信用，各犯罪之時間、空間密接之情形，可
    見受刑人透過各罪顯示之人格面並無不同，宜於裁量區間酌
    定較低之執行刑，有臺灣高等檢察署臺中檢察分署檢察官意
    見書在卷可佐（本院卷第11至12頁）。參照前揭所述，本院
    就編號1至8所示各罪再定應執行之有期徒刑，應予審酌前開
    裁判內、外部界限之範圍，並考量受刑人上述所侵害大致為
    「財產」及「公共信用」等法益，其中附表編號1至2、5至8
    所示6罪均係受刑人持偽造之信用卡至商店消費，犯罪類型
    、手法與侵害法益相似，且犯罪時間均為107年4月至5月間
    ；另附表編號3至4所示2罪均係受刑人至關西服務區竊取商
    店內之刷卡機，犯罪類型、手法與侵害法益亦相似。暨參酌
    受刑人所犯如附表編號1至2、5至8所示6罪及附表編號3至4
    所示2罪之時間間隔、所反映之人格特性、所侵犯者於併合
    處罰時，其責任非難之程度、實現刑罰經濟之功能，暨數罪
    對法益侵害之加重效應等，就其所犯前揭各罪為整體非難評
    價，另參酌曾定應執行刑部分之折算比例，定其應執行之刑
    及諭知易科罰金之折算標準如主文所示。至於受刑人表示其
    另有臺北地院109年度審簡字第2392號並無於其上，惟查，
　　檢察官並未聲請就此部分合併本案定其應執行刑，是否合於
    與本案合併定應執行刑不得而知，惟本院基於不告不理，自
    無法就此部分併予定刑，亦附此敘明。
據上論斷，應依刑事訴訟法第477條第1項，刑法第53條、第51條
第5款、第41條第1項前段、第8項，裁定如主文。
中　　華　　民　　國　　111 　年　　6 　　月　　17　　日
        　　刑事第八庭    審判長法　官  林  清  鈞
　　　　　 　　　　　　　　　   法　官  黃  小  琴
　　　　　　　　 　　　　　　　 法　官  郭  瑞  祥 
以上正本證明與原本無異。     
如不服本裁定，得於收受送達後5日內向本院提出抗告書狀(須附
繕本)。因疫情而遲誤不變期間，得向法院聲請回復原狀。

                               書記官  賴  淵  瀛
　　　　　　　　　　　　　　　 
中　　華　　民　　國　　111 　年　　6 　　月　　17　　日

附表：受刑人盧正威定其應執行之刑案件一覽表
 編　　　　　號  1 2 3  罪　　　　　名  行使偽造私文書 詐欺取財 竊盜  宣　　告　　刑  有期徒刑5月 有期徒刑4月 有期徒刑4月  犯　罪　日　期  107年5月18日 107年5月18日 107年3月27日 偵查（自訴）機關年   度   案   號  臺灣臺北地方檢察署107年度偵緝字第1980號 臺灣臺北地方檢察署107年度偵緝字第1980號 臺灣新北地方檢察署108年度偵字第232、233號（聲請書漏載第232號） 最　後　　事 實 審 法　　院 臺灣臺北地方法院 臺灣臺北地方法院 臺灣高等法院  案　　號 109年度訴緝字第9號 109年度訴緝字第9號 109年度上易字第1206號  判決日期 109年8月31日 109年8月31日 109年12月23日 確　 定　　判　 決 法　　院 臺灣臺北地方法院 臺灣臺北地方法院 臺灣高等法院  案　　號 109年度訴緝字第9號 109年度訴緝字第9號 109年度上易字第1206號  判　　決確定日期 109年11月30日  109年11月30日  109年12月23日 是否為得易科罰金、社會勞動之案件  是 是 是 備註  臺灣臺北地方檢察署109年度執字第7297號（編號1、2，應執行8月）  臺灣新竹地方檢察署110年度執字第444號 （編號3至4，應執行7月） 
 編　　　　　號  4 5 6  罪　　　　　名  竊盜 行使偽造信用卡 行使偽造信用卡  宣　　告　　刑  有期徒刑4月 有期徒刑3月 有期徒刑5月  犯　罪　日　期  107年6月16日 107年5月14日至15日 107年5月2日 偵查（自訴）機關年   度   案   號  臺灣新北地方檢察署108年度偵字第232、233號（聲請書漏載第232號） 臺灣臺北地方檢察署109年度偵緝字第192號 臺灣桃園地方檢察署107年度偵字第15935號 最　後　　事 實 審 法　　院 臺灣高等法院 臺灣臺北地方法院 臺灣高等法院  案　　號 109年度上易字第1206號 110年度審簡字第75號 110年度上訴字第723號  判決日期 109年12月23日 110年2月3日 110年8月24日 確　 定　　判　 決 法　　院 臺灣高等法院 臺灣臺北地方法院 最高法院  案　　號 109年度上易字第1206號 110年度審簡字第75號 110年度台上字第6218號  判　　決確定日期 109年12月23日  110年4月19日  110年12月1日 是否為得易科罰金、社會勞動之案件  是 是 是 備註  臺灣新竹地方檢察署110年度執字第444號（編號3至4，應執行7月）  臺灣臺北地方檢察署110年度執字第2155號 臺灣桃園地方檢察署111年度執字第415號 
 編　　　　　號  7 8  罪　　　　　名  行使偽造信用卡 行使偽造信用卡  宣　　告　　刑  有期徒刑6月 有期徒刑4月  犯　罪　日　期  107年4月3日 107年4月3日 偵查（自訴）機關年   度   案   號  臺灣臺中地方檢察署109年度偵緝字第117號 臺灣臺中地方檢察署109年度偵緝字第117號 最　後　　事 實 審 法　　院 臺灣高等法院臺中分院 臺灣高等法院臺中分院  案　　號 110年度上訴字第1041號 110年度上訴字第1041號  判決日期 110年10月6日 110年10月6日 確　 定　　判　 決 法　　院 最高法院 最高法院  案　　號 111年度台上字第1236號 111年度台上字第1236號  判　　決確定日期 111年3月10日  111年3月10日  是否為得易科罰金、社會勞動之案件  是 是 備註  臺灣臺中地方檢察署111年度執字第3826號（編號7、8，應執行9月）